臺灣臺北地方法院刑事判決　　　　　　　　　　　　　九十三年度易字第二八九號
　　公　訴　人　臺灣臺北地方法院檢察署檢察官
　　被　　　告　甲○○
　　選任辯護人　乙○律師
　　　　　　　　江俊賢律師
右列被告因違反商標法案件，經檢察官提起公訴（九十一年度偵續字第三四九號），
本院判決如左：
    主  文
甲○○連續明知為未得商標權人同意，於同一商品，使用相同之註冊商標之商品而販
賣，處拘役肆拾日，如易科罰金，以佰元折算壹日。
仿冒商品礦泉水共肆拾捌瓶，均沒收。
    事  實
一、甲○○係誠品股份有限公司敦南第二分公司（位台北市大安區○○○路○段二四
    五號地下一樓，下稱誠品公司，公司負責人吳清友另由台灣台北地方法院檢察署
    檢察官為不起訴處分）之業務經理，負責誠品公司之食品進口銷售等業務，明知
    「藍樂」商標圖樣係匯馨貿易股份有限公司（下稱匯馨公司）於民國（下同）八
    十一年七月二十日，向經濟部智慧財產局申請商標註冊獲准，取得商標專用權（
    商標註冊號數為00000000號），經指定使用於礦泉水類商品，商標專用
    期限至九十二年四月三十日止，仍於商標專用期限內，並於九十年七月一日將該
    商標專用權轉讓予姊妹國際有限公司（下稱姊妹公司）之業務經理丙○○使用，
    且匯馨公司及姊妹公司前分別係瑞典商蘭羅莎‧哈梭布倫股份有限公司（下稱蘭
    羅莎公司）所生產蘭羅莎礦泉水之台灣區總代理，並在蘭羅莎礦泉水上使用「藍
    樂」商標，詎甲○○於誠品公司繼前開二家公司之後取得蘭羅莎礦泉水台灣總代
    理權後，為因應蘭羅莎公司要求提供黏貼於蘭羅莎礦泉水背部或底部之新版中文
    標示背標，竟基於意圖欺騙他人之營利概括犯意，明知「藍樂」商標係丙○○享
    有專用權之商標，而以姊妹公司之背標為樣，僅更改進口廠商名稱等資料變動部
    分產品說明內容後，並製作「藍樂」商標之貼紙交予蘭羅莎公司貼於將進口之蘭
    羅莎礦泉水之上（之後進口之蘭羅莎礦泉水上之「藍樂」商標則由蘭羅莎公司依
    照前式樣自行在瑞典依樣印製貼妥），而連續自八十九年六月間起，進口輸入使
    用上開仿冒「藍樂」商標之蘭羅莎礦泉水，繼之分別在台北市大安區○○○路○
    段二四五號地下室二樓「誠品酒窖」、台中市○區○○街三十號一樓、台北市○
    ○○路○段六六號十七樓等門市內，以大瓶每瓶新台幣（下同）八十元，小瓶礦
    泉水每瓶四十五元之價格，連續陳列、販售該使用仿冒「藍樂」商標之蘭羅莎礦
    泉水予不特定之往來顧客。嗣於九十年十月十七日下午四時許，經丙○○報警後
    同至台北市大安區○○○路○段二四五號地下室二樓「誠品酒窖」內，在不知情
    之門市職員趙惠娟陪同下當場查獲，並查獲使用仿冒「藍樂」商標之蘭羅莎礦泉
    水共四十八瓶。
二、案經丙○○訴由台灣台北地方法院檢察署檢察官偵查起訴。
    理  由
一、訊之被告甲○○固不否認有自蘭羅莎公司進口蘭羅莎礦泉水後販賣，而該蘭羅莎
    礦泉水上所使用中文標示貼紙上有「藍樂」商標，且第一批進口時因時間緊迫故
    由其製作貼紙後寄予蘭羅莎公司黏貼進口，之後各批則由蘭羅莎公司製作之事實
    ，惟否認有違反商標法之行為，辯稱：並不知道「藍樂」商標有登記，取得代理
    權後蘭羅莎公司將背標傳真過來，要將原來出售之名稱、地址改過，所以伊就照
    辦，嗣後被查獲才知悉有人申請商標之事，且告訴人並未先提出警告就直接報警
    扣押等語。經查：「藍樂」商標係匯馨公司取得商標專用權後轉讓予丙○○，現
    仍在使用期限內，而匯馨公司及姊妹公司之前均為蘭羅莎公司所生產蘭羅莎礦泉
    水之台灣區總代理並在蘭羅莎礦泉水上使用「藍樂」商標，嗣誠品公司取得蘭羅
    莎礦泉水台灣總代理權後，被告以姊妹公司之背標為樣本，僅更改進口廠商名稱
    並變動部分產品說明內容後，製作「藍樂」商標之貼紙交予蘭羅莎公司貼於將進
    口之蘭羅莎礦泉水之上（之後進口之蘭羅莎礦泉水上之「藍樂」商標則由蘭羅莎
    公司依照前式樣自行在瑞典依樣印製貼妥），而自八十九年六月間起，先後進口
    輸入使用上開仿冒「藍樂」商標之蘭羅莎礦泉水分別在多處門市販賣之事實，為
    被告所是認，經核與證人即告訴人丙○○指述之情節、以及證人即門市人員趙惠
    娟證述之情形相符，並有商標註冊證、蘭羅莎礦泉水之背標、採證照片、進口報
    單、證明書、確認書、統一發票在卷可稽，以及查獲被告所販賣之蘭羅莎礦泉水
    四十八瓶扣案可稽，應堪認定；次查：姊妹公司之蘭羅莎礦泉水之背標字樣為「
    瑞典藍樂」、「純天然氣泡礦泉水」、「檸檬萊姆口味」，以及記載礦泉水之成
    分以及進口商與製造商之資料，而被告交予蘭羅莎公司黏貼之背標以及被告所輸
    入販賣蘭羅莎礦泉水之背標字樣則為「瑞典藍樂」、「天然氣泡礦泉水—檸檬萊
    姆口味」，以及記載礦泉水之成分以及進口商與製造商之資料，此有背標二紙在
    卷可稽（九十一年度偵字第一三七０號卷第二十一頁），而依照二背標上所記載
    之「藍樂」字樣，與蘭羅莎公司以及蘭羅莎礦泉水之發音及音節迥然不同，且緊
    接瑞典字樣之後，顯然係在說明產品來源之國家以及敘明產品之品牌，顯係做為
    商標使用而為之，且再審酌背標上之表示方法與敘述方式作整體綜合之觀察，亦
    見該背標係作為產品全部特點之說明之用，而「藍樂」字樣乃作為商標使用甚明
    ，尤其，被告係自姊妹公司之後取得蘭羅莎公司產品之台灣區代理權，則其對「
    藍樂」商標之情形，當無不知之理，職是，被告顯然明知「藍樂」係他人取得商
    標專用權之商標，應可認定；綜上所述，本件事證已臻明確，被告犯行堪予認定
    。
二、按行為後法律有變更者，適用裁判時之法律，但裁判前之法律有利於行為人者，
    適用最有利於行為人之法律，刑法第二條第一項定有明文。查被告前開行為，修
    正前商標法第六十三條（舊法）中，以及商標法第八十二條（新法）中，均設有
    處罰明文，是被告行為後法律已有變更，而新舊法之刑度相等，則依刑法第二條
    第一項之規定，自應適用新法即商標法第八十二條之規定處斷，合先敘明。
三、核被告所為，係犯刑法修正後商標法第八十二條之販賣仿冒商標商品罪、輸入仿
    冒商標商品罪。被告意圖販賣而陳列仿冒商標商品之行為，為販賣仿冒商標商品
    之行為所吸收，不另論罪。被告先後多次販賣、輸入仿冒商標商品之行為，時間
    緊接，所犯之罪名及基本犯罪構成要件均相同，顯均係基於概括犯意反覆為之，
    為連續犯，各應依刑法第五十六條之規定，各以一罪論，並均加重其刑。被告所
    犯之販賣、輸入仿冒商標商品罪二罪間，有方法結果之牽連關係，為牽連犯，應
    依刑法第五十五條之規定，從一重之販賣仿冒商標商品罪處斷。爰審酌被告未有
    犯罪紀錄之素行、犯罪手段、其行為對被害人所生危害程度、所販賣之時間以及
    數量、犯罪所得、犯後態度等一切情狀，量處如主文所示之刑，並諭知其易科罰
    金之折算標準。查獲之商品礦泉水四十八瓶，係在同一商品使用相同之註冊商標
    ，應依商標法第八十三條宣告沒收。
四、據上論斷，應依刑事訴訟法第二百九十九條第一項前段，修正後商標法第八十二
    條、第八十三條，刑法第二條第一項前段、第十一條前段、第五十六條、第五十
    五條、第四十一條第一項前段，罰金罰鍰提高標準條例第二條，判決如主文。
本案經檢察官楊智綸到庭執行職務。
中　　　華　　　民　　　國　　九十三　　年　　　六　　　月　　 十一 　　日
                                    台灣台北地方法院刑事第二庭
                                        審判長  法  官  吳孟良
                                                法  官  傅中樂
                                                法  官  蘇嘉豐
右正本證明與原本無異。
如不服本判決，應於判決送達後十日內向本院提出上訴狀（應抄附繕本）。告訴人或
被害人如對於本判決不服者，應具備理由請求檢察官上訴，其上訴期間之計算係以檢
察官收受判決正本之日期為準。
                                                書記官  蘇靜紅
中　　　華　　　民　　　國　　九十三　　年　　　六　　　月　　 十四 　　日
附錄本案論罪科刑所適用法條全文：
商標法第八十二條：
明知為前條商品而販賣、意圖販賣而陳列、輸出或輸入者，處一年以下有期徒刑、拘
役或科或併科新台幣五萬元以下罰金。
